臺灣高等法院高雄分院刑事判決　　　　100年度上易字第568號
上　訴　人
即　被　告　江宗憲
選任辯護人　蔡建賢　律師
上　訴　人
即　被　告　周芳文
選任辯護人　紀錦隆　律師
　　　　　　孫大昕　律師
上列上訴人因竊盜案件，不服臺灣高雄地方法院100 年度易字第
285 號中華民國100 年3 月29日第一審判決（起訴案號：臺灣高
雄地方法院檢察署99年度偵字第29264 號），提起上訴，本院判
決如下：
    主  文
原判決關於江宗憲、周芳文部分，均撤銷。
江宗憲犯結夥三人以上竊盜罪，處有期徒刑陸月，如易科罰金，
以新臺幣壹仟元折算壹日。
周芳文犯教唆竊盜罪，處有期徒刑陸月，如易科罰金，以新臺幣
壹仟元折算壹日。
    事  實
一、江宗憲、姚國龍、劉旼修（該2 人已經原審各判處有期徒刑
    6 月確定）均為係址設高雄市楠梓區○○○○ 街21號「日月
    光半導體股份有限公司」高雄裝配材料廠（下稱日月光公司
    高雄材料廠）員工，其中姚國龍擔任該材料廠生技部模具生
    產小夜班組長、劉旼修擔任製造部主任、江宗憲擔任生技部
    模具機臺維修技術員，另周芳文原為該日月光公司高雄材料
    廠之廠長，後因故而離職。因周芳文於擔任日月光廠長時與
    姚國龍、劉旼修認識，知悉渠等因工作關係容易取得IC包裝
    盤，竟基於教唆竊盜之犯意，於民國99年7 月初某日，撥打
    電話向姚國龍表示願以每片新臺幣（下同）3.5 元之價格收
    購IC包裝盤等語，並約定於該日19時許，與姚國龍、劉旼修
    在高雄市○○區○○路附近之統一超商前碰面商討細節。待
    3 人至該超商後，即由姚國龍駕駛自小客車搭載劉旼修、周
    芳文2 人，經周芳文指示而前往其交貨地點即其所設立之「
    柏隴企業公司」址設高雄市○○區○○路385 之1 號之倉庫
    （下稱柏隴公司倉庫），周芳文並現場交付該倉庫之鑰匙1
    支及IC包裝盤料號清單1 份予姚國龍，囑附日後將交貨之IC
    包裝盤直接載運至該倉庫存放。嗣姚國龍與劉旼修竟共同基
    於意圖為自己不法所有之犯意聯絡，於99年7 月18日19時30
    分許，趁輪班工作、無其他人在場之際，前往上開材料廠C
    區臺車待放區，先將存放在該處型號JT0000000-00之IC包裝
    盤計96箱、每箱100 片，共計9,600 片，利用油壓板車推運
    至製造部辦公室內暫放，另再至該材料廠B 區倉庫將該處存
    放型號為JT0000000-00之IC包裝盤計50箱、每箱100 片，共
    計5,000 片，共同徒手搬運至製造部辦公室內。至該日19時
    55分許，姚國龍駕駛車牌號碼D8-4071 號銀色自小客車、劉
    旼修駕駛車牌號碼3313-XQ 號白色自小客車，先停放在該製
    造部辦公室小門前之道路旁，再陸續將上開搬運至辦公室之
    部分IC包裝盤，搬運至自小客車車內，並隨即分別駕駛前揭
    自小客車，載往上開柏隴公司倉庫存收。因暫放於辦公室之
    IC包裝盤無法1 次載運完畢，姚國龍遂撥打行動電話予江宗
    憲，要求其駕車前來幫忙搬運，江宗憲竟與姚國龍、劉旼修
    共同基於意圖為自己不法所有，結夥3 人以上竊盜之犯意聯
    絡，於同日20時46分許，駕駛車牌號碼E5-0559 號綠銀色自
    小貨車，至製造部辦公室小門前之道路旁與姚國龍、劉旼修
    會合，再一同將暫放該辦公室之IC包裝盤，搬運至前開3 輛
    車內及後車廂，並於同日21時7 分許，載往柏隴公司之倉庫
    存放。姚國龍與劉旼修於卸貨完畢後，旋即駕車回至公司，
    另江宗憲則駕車至日月光公司K12 停車場暫時停放。待姚國
    龍、劉旼修下班後，因尚有IC包裝盤未搬運完畢，姚國龍等
    3 人遂於翌日（即19日）凌晨2 時16分許，再各自駕駛上開
    之車輛前往製造部辦公室小門前之道路旁，將剩餘未搬運完
    之IC包裝盤搬至車內，並載往倉庫存放，隨後姚國龍等3 人
    即各自回家。嗣於99年7 月24日，因日月光公司製造部副理
    張宜東進行盤點後，發現上開物品遭竊，經報警處理及調閱
    相關監視器錄影畫面，並於同年8 月17日在上開柏隴公司倉
    庫內起獲IC包裝盤共計14,600片後，始悉上情。
二、案經內政部警政署保安警察第二總隊第四大隊第三中隊報告
    臺灣高雄地方法院檢察署檢察官偵查起訴。
    理  由
甲、程序方面：
一、按被告以外之人於審判外之言詞或書面陳述，除法律有規定
    者外，不得作為證據。被告以外之人於檢察事務官、司法警
    察官或司法警察調查中所為之陳述，與審判中不符時，其先
    前之陳述具有較可信之特別情況，且為證明犯罪事實存否所
    必要者，得為證據，刑事訴訟法第159 條第1 項、第159 條
    之2 分別定有明文。經查：
  (一)被告姚國龍、劉旼修警詢筆錄、偵查詢問筆錄之證據能力（
    偵查時係由檢察事務官詢問，未經具結）：
    查被告姚國龍、劉旼修於警詢、偵查時（檢察事務官詢問）
    針對被告江宗憲有參與上開搬運IC包裝盤，但應不知情之證
    述，係屬審判外之陳述，且其證述內容與原審審理時經具結
    後所為之證述內容大致相符，核無上開刑事訴訟法第159 條
    之2 所規定之例外情形，而被告江宗憲、周芳文及其辯護人
    亦均爭執前揭證人警詢、詢問筆錄之證據能力，是依同法第
    159 條第1 項規定，被告姚國龍、劉旼修於警詢、偵查中所
    為之陳述，應無證據能力。
  (二)被告江宗憲警詢筆錄、偵查詢問筆錄之證據能力（偵查時係
    由檢察事務官詢問，未經具結）：
    查被告江宗憲於警詢時就員警所提示上開時間（即99年7 月
    18日19時55分許）、地點，監視錄影器所側錄有關被告姚國
    龍、劉旼修駕車搬運IC包裝盤之畫面內容，僅指出畫面中之
    車輛係分屬被告姚國龍、劉旼修所有，並未證述有關本案上
    開被告竊盜犯行之事實，且其於偵查中經檢察事務官詢問時
    ，亦僅針對本人參與本案之犯罪事實而為陳述，並未證述有
    關其他被告姚國龍、劉旼修及周芳文之竊盜、教唆竊盜犯行
    ，故其於警詢、偵查詢問時所為之陳述內容，應屬被告之供
    陳，非為被告以外之人所陳述之傳聞證據，是被告周芳文及
    其辯護人於原審爭執被告江宗憲上開筆錄之證據能力，應依
    刑事訴訟法第159 條第1 項規定予以排除等語，容有所誤，
    應予指明。
二、被告周芳文之辯護人以高雄市○○區○○路385 之1 號之柏
    隴公司倉庫，係被告之兄周芳男所承租，供被告周芳文所營
    柏隴公司充當倉庫之用，乃私人場所，警方非有搜索票或被
    告周芳文同意，不得入內察看搜索，惟警方非法進入查看（
    搜索）後才通知被告周芳文到案並交出系爭IC板以供扣押，
    因此依刑事訴訟法第158 條之4 規定，警方違背法定程序取
    得之證據，應無證據能力云云。然查：被告周芳文於警詢時
    供稱：我所承租之倉庫是位於高雄市○○區○○路385 之1
    號「柏隴企業公司」，該倉庫鑰匙是我交給劉旼修的，我願
    意帶警方取回贓物。…我是於99年8 月17日22時許，主動帶
    同警方前往高雄市○○區○○路385 之1 號「柏隴企業公司
    」倉庫，當場查扣IC包裝盤一批…等語（見警卷第62頁、第
    63頁、第68頁），可見IC包裝盤一批係被告周芳文自願帶同
    警方查扣甚明，警方並無違法搜索之情事，此觀之被告周芳
    文之警詢筆錄及警方之扣押筆錄、扣押物品目錄表自明（見
    警卷第117 頁至第120 頁），被告之辯護人上開主張，並不
    足採，警方並無違法搜索可言，因而扣押系爭IC板應有證據
    能力。
三、又按被告以外之人於審判外之陳述，雖不符刑事訴訟法第15
    9 條之1 至第159 條之4 之規定，而經當事人於審判程序同
    意作為證據，法院審酌該言詞陳述或書面陳述作成時之情況
    ，認為適當者，亦得為證據，刑事訴訟法第159 條之5 第1
    項定有明文。本件檢察官、被告姚國龍、劉旼修、江宗憲、
    周芳文及其辯護人於原審審判程序時，就本判決所引用其他
    審判外之言詞或書面陳述，均明示同意有證據能力，本院審
    酌該具有傳聞證據性質之證據，其取得過程並無瑕疵，與待
    證事實具有關聯性，證明力非明顯過低，以之作為證據係屬
    適當，認俱有證據能力。
乙、實體方面：
一、被告江宗憲所犯結夥竊盜部分：
  (一)訊據上訴人即被告江宗憲固坦承分別於99年7 月18日20時46
    分許及99年7 月19日凌晨2 時16分許，駕駛車牌號碼E5-055
    9 號綠銀色自用小貨車至日月光公司高雄材料廠製造部辦公
    室小門前之道路旁，並與被告姚國龍、劉旼修駕駛之另2 輛
    自小客車一同載運前揭遭扣押之IC包裝盤至柏龍企業公司之
    倉庫存放等情，惟矢口否認有與被告姚國龍、劉旼修結夥竊
    盜之犯行，辯稱：因被告姚國龍為其上司，應其要求而至公
    司搬運成品，不知道搬運之貨物是被告姚國龍、劉旼修所竊
    取，亦不知悉為贓物等語。
  (二)經查：
    1.原審共同被告姚國龍、劉旼修於99年7 月18日晚間利用上
      班時間、無其他人在場之際，將存放在材料廠C 區臺車待
      放區，型號JT0000000-00之IC包裝盤計96箱、每箱100 片
      ，共計9,600 片，利用油壓板車推運至製造部辦公室內暫
      放，另再至該材料廠B 區倉庫將該處存放型號為JT000000
      0-00之IC包裝盤計50箱、每箱100 片，共計5,000 片，共
      同徒手搬運至製造部辦公室內。因被告姚國龍、劉旼修利
      用各自駕駛之車牌號碼D8-4071 號、3313-XD 號自小客車
      無法1 次將上開之IC包裝盤載運出廠，被告姚國龍遂於該
      日撥打行動電話0000000000號予被告江宗憲，要求其駕駛
      自小貨車至日月光公司高雄材料廠製造部辦公室小門前之
      道路旁載運物品；被告江宗憲知悉後旋即駕駛車牌號碼E5
      -0559 號綠銀色自用小貨車前往上開地點，分別於該日20
      時46分許、翌日即99年7 月19日凌晨2 時16分許，與被告
      姚國龍、劉旼修一同將暫放於辦公室內之IC包裝盤搬至其
      分別所駕駛之車內，並隨即駕車駛離廠區前往柏龍公司倉
      庫存放等情，業據被告姚國龍、劉旼修供承不諱，並有扣
      押筆錄2 份、被告劉旼修、姚國龍、江宗憲出勤日報表3
      份、車輛詳細資料報表3 份、照片60張、監視器翻拍照片
      116 張、通聯調閱查詢單5 份等在卷可憑（見警卷第115
      頁、第120 頁、第112 頁至第115 頁、第117 頁至第120
      頁、第126 頁、第130 頁至第132 頁、第133 頁至第135
      頁、第148 頁至第162 頁、第165 頁至第193 頁、第198
      頁至第203 頁、第208 頁至第214 頁、第218 頁至第220
      頁、第224 頁至第403 頁），亦為被告江宗憲所不爭，此
      部分事實，應堪認定。
    2.被告江宗憲雖以前詞置辯，惟其經被告姚國龍電話聯絡之
      時間為99年7 月18日晚間時分，非排班工作之期間，且為
      星期假日（時值星期日），亦非一般工廠出貨之正常時點
      ，個人工作內容為模具機臺之維修，更未涉及IC包裝盤之
      出貨運送，其亦證稱：公司平時貨品是從A 、C 區倉庫大
      門進出，沒有從製造部辦公室小門前運送等語明確（見警
      卷第49頁），是其經被告姚國龍告知於深夜時分，駕車前
      至製造部辦公室小門前搬運物品，且至現場後發現均為紙
      箱包裝完整新的IC包裝盤，甚至搬運至私人之倉庫處所等
      異於常情之處，衡情而論，主觀上應即足生疑。況被告江
      宗憲與姚國龍、劉旼修係從該工廠製造部辦公室小門前將
      IC包裝盤搬上各自駕駛之車輛上，非循倉庫清點、銷號等
      正常之出貨程序為之，且被告江宗憲與姚國龍、劉旼修同
      為廠區之同事，對於被告姚國龍、劉旼修2 人非負責IC包
      裝盤搬運出貨之工作，理應略知一、二，則被告江宗憲於
      被告姚國龍要求搬運IC包裝盤時，竟未曾質疑而加以詢問
      ，亦有悖常情；此外，被告江宗憲與劉旼修、姚國龍3 人
      於21時5 分許搬運物品上車時，因該廠區保全人員發現有
      異，上前查看詢問被告劉旼修為何將車停放於該處時，被
      告劉旼修答覆沒事等情，業經證人即保全人員吳冠錡於警
      詢時證述明確（見警卷第107 頁），是渠等於夜間時分聚
      集3 輛車子於製造部辦公室小門外之道路旁，廠區保全人
      員顯然已察覺有異，足徵與一般情形已屬有違，且如按規
      定正常出貨，符合搬運貨物之程序，被告劉旼修大可回應
      出貨之情，甚而提出相關之出貨單等供其參閱，然卻異於
      實情，而以沒事一語搪塞為之，則渠等欲利用夜間搬運、
      企圖掩飾非法之情，至為明顯。
    3.被告江宗憲除參與99年7 月18日20時46分許之搬運外，另
      於翌日即19日凌晨2 時16分許，再次與被告姚國龍、劉旼
      修前至同一地點搬運IC包裝盤，故縱認被告江宗憲於第1
      次搬運時尚不知情，然因該次之搬運時間、地點及物品等
      均有所疑，則其理應於搬運後加以詢問原委，而非毫無質
      疑地於事隔3 、4 小時後之「凌晨」時刻，再以相同模式
      搬運全新之IC包裝盤並運抵私人之倉庫存放。且證人即原
      審共同被告姚國龍於本院100 年7 月18日審理時結證稱：
      江宗憲平常工作內容為機械維修，他的工作不會接觸公司
      出貨的流程、內容，他不知道公司出貨規定、流程，江宗
      憲是我叫他去載運的，我有告訴他等貨款收到再給他酬勞
      ，要平分，偷到的東西平均分配給他，偷到的東西價值大
      約四、五萬元，但我沒有拿到錢等語（見本院卷第85頁正
      、反面），參以證人即被告江宗憲於本院100 年7 月18日
      審理時亦結證稱：「（剛剛證人有說到要均分，你知道均
      分何意思）依得到的價值多少，平均分配。」、「（假設
      可以賣到6 萬，你理解是可以拿到2 萬（3 人平分）是。
      」等語（見本院卷第89頁背面），果真被告江宗憲是應主
      管姚國龍之要求，因日月光公司正常臨時緊急出貨，被告
      姚國龍怎會要求被告江宗憲駕駛自己之車輛於夜間，甚至
      半夜載運貨物，且非由公司支付加班費，而係由被告姚國
      龍告知拿到貨款後3 人均分，此與常理有違，被告江宗憲
      顯然知悉被告姚國龍、劉旼修所為並非公司正常出貨之行
      為，否則豈有以賣得之貨款均分來支付酬勞之理。
    4.故綜觀上開各情，被告江宗憲應於被告姚國龍聯絡搬運IC
      包裝盤或於搬運過程中，即已知情並參與被告姚國龍、劉
      旼修竊盜之行為，是其上開所辯，顯微卸責之詞，不足採
      信。
    5.按竊盜罪既遂與未遂之區別，則應以所竊之物已否移入自
      己實力支配之下為標準，若已將他人財物移歸自己所持，
      即應成立竊盜既遂罪，有最高法院17年上字第509 號判例
      意旨可供參酌。次按刑法之相續共同正犯，基於凡屬共同
      正犯，對於共同意思範圍內之行為均應負責之原則，共同
      犯罪之意思不以在實行犯罪行為前成立者為限，若了解最
      初行為者之意思而於其實行犯罪之中途發生共同之意思而
      參與實行者，亦足成立；故對於發生共同犯意以前其他共
      同正犯所為之行為，苟有就既成之條件加以利用而繼續共
      同實行犯罪之意思，則該行為即在共同意思範圍以內，應
      共同負責，復為最高法院98年度臺上字第4230號判決意旨
      所明揭。查原審共同被告姚國龍、劉旼修2 人先將該材料
      廠B 、C 區之IC包裝盤共計14,600片，搬運至製造部辦公
      室內暫放，應已著手於竊盜之犯行，惟因暫放IC包裝盤之
      辦公室，係位在日月光公司高雄材料廠內，與B 區僅有一
      門之隔，且該廠區貨物尚須由廠區門口管制進出，廠區負
      責人員可隨時查獲，被告姚國龍、劉旼修亦可立即將該IC
      包裝盤再搬運至原來之放置區，故客觀上難謂已達被告姚
      國龍、劉旼修實力支配之下，而被告江宗憲於知悉被告姚
      國龍、劉旼修竊取IC包裝盤之犯行，在尚未既遂之際即參
      與搬運物品至柏隴公司倉庫內，使上開IC包裝盤支配關係
      產生移轉，顯然係以共同竊盜之意思而中途參與被告姚國
      龍、劉旼修之竊盜犯行，並非於被告姚國龍、劉旼修已竊
      取既遂後，僅為搬運贓物之行為，是依上開判例意旨，被
      告江宗憲、姚國龍、劉旼修自應論以竊盜之共同正犯。從
      而，被告江宗憲雖於原審準備程序及本院準備程序中坦承
      搬運贓物之犯行，惟因與客觀事實有所不符，自難採認。
    6.綜上所述，足見被告江宗憲所辯，均難採信，是被告江宗
      憲與姚國龍、劉旼修結夥竊取上開IC包裝盤之事實，事證
      明確，被告江宗憲結夥3 人以上竊取犯行，堪予認定。
二、被告周芳文所犯教唆竊盜部分：
  (一)訊據上訴人即被告周芳文固坦承認識被告姚國龍、劉旼修，
    並曾交付柏隴公司倉庫鑰匙及IC包裝盤料號清單予上開被告
    ，惟矢口否認有教唆竊盜之犯行，辯稱：伊從事IC包裝盤回
    收買賣之生意，因被告姚國龍、劉旼修有認識廠商，且渠等
    告知有該料號之貨品要賣給伊，所以才帶被告姚國龍2 人至
    柏龍公司倉庫並交付鑰匙1 支及材料清單，主要用途是為了
    方便交貨，伊無教唆、慫恿被告姚國龍2 人竊取IC包裝盤，
    更不知道放置於倉庫內之IC包裝盤是被告姚國龍等人從日月
    光公司高雄材料廠竊取而來等語；其原審辯護人則以：被告
    周芳文交付予被告劉旼修之料號清單，並非只有本案所扣押
    之IC包裝盤2 個料號，尚有其他公司之包裝盤，顯見被告周
    芳文並無要他們特定竊取日月光公司IC包裝盤之意。又被告
    姚國龍等人竊取上開包裝盤時，被告周芳文並不知情，是後
    來8 月初被告周芳文去倉庫看到包裝盤，才發現該批包裝盤
    與之前回收之包裝盤有所不同，始向被告姚國龍詢問。況被
    告姚國龍等人竊取包裝盤迄至警方於倉庫查扣前揭之貨品時
    ，業已經過1 個月，如被告周芳文知悉該批貨品係被告姚國
    龍等人所竊取，理應儘速銷贓而非仍存放在倉庫內，是被告
    周芳文並無教唆、亦無與被告姚國龍等人共同為竊盜之犯行
    云云。
  (二)經查：
    1.被告周芳文於99年7 月初某日，撥打電話向被告姚國龍表
      示願以每片3.5 元之價格收購IC包裝盤，並於該日19時許
      ，與被告姚國龍、劉旼修在高雄市○○區○○路附近之統
      一超商前碰面。嗣3 人至該超商會合後，即由被告姚國龍
      駕駛自小客車搭載被告劉旼修、周芳文2 人，經被告周芳
      文指示而前往其交貨地點即其所設立之柏隴企業公司倉庫
      ，被告周芳文於現場交付該倉庫之鑰匙1 支及IC包裝盤料
      號清單1 份予被告姚國龍，並囑附日後將交貨之IC包裝盤
      直接載運至該倉庫存放等情，業經被告姚國龍、劉旼修於
      原審審理時具結證述明確，並為被告周芳文所不爭，此部
      分事實，足堪採認。
    2.被告姚國龍、劉旼修均係日月光公司高雄材料廠之員工，
      其中被告姚國龍之工作項目包括上、下模生產及開機、維
      修機臺，另被告劉旼修之工作內容則負責掌管小夜班製造
      部生產線人員調配及成品製程管制乙節，業據被告姚國龍
      、劉旼修所自承，另證人即日月光公司高雄材料廠製造部
      副理張宜東亦於警詢時證述：製造部主任劉旼修平時負責
      產線生產管理，業務上直接接觸到IC包裝盤，對IC包裝盤
      之型號瞭解。生技部組長姚國龍平時負責產線機械設備參
      數調整，業務上可直接接觸到IC包裝盤，對IC包裝盤之型
      號亦瞭解等語（見警卷第96頁、第97頁）。是被告姚國龍
      、劉旼修之工作及擔任之職務，應僅限於製程生產方面，
      尚不涉及銷售IC包裝盤之範疇，而被告周芳文既與被告姚
      國龍、劉旼修認識多年，甚且曾擔任日月光公司高雄材料
      廠廠長，對於該材料廠各部門所負責之工作及IC包裝盤之
      製造及出貨流程，應該甚為清楚。縱認被告周芳文因經營
      中古IC包裝盤之回收，欲四處搜購轉手獲利，按理亦應向
      經營此方面之工廠或廠商尋問有無出售方是，然被告周芳
      文卻向毫無貨源、僅為工廠員工之被告姚國龍、劉旼修表
      示購買之意，顯與常情相違，難可憑採。雖證人即原審共
      同被告姚國龍於原審100 年3 月15日審理時結證稱：被告
      周芳文係向伊說有沒有可以找廠商，並沒有說要買等語（
      見原審易字卷第25頁），證人姚國龍於本院100 年7 月18
      日審理時結證稱：「（周芳文拿清單給你，是要你拿回收
      盤還是新盤？）回收盤。」、「（當時他叫你去向日月光
      偷？還是叫你去收購？）我感覺上是他要叫我去向做回收
      盤的廠商收購。」等語（見本院卷第84頁背面），惟其上
      開證詞若為真實可信，則證人姚國龍亦應屬於仲介之角色
      ，僅在於知悉有廠商欲出售中古IC包裝盤時，介紹與被告
      周芳文認識，再由雙方進一步討論價格、數量，然其卻不
      思尚有正當工作可為，而竊取物品並搬運至倉庫存放，更
      進而向被告周芳文索取款項，顯然證人姚國龍上開所證，
      應為迴護被告周芳文之詞，不可採信。再者，果被告周芳
      文所辯係被告姚國龍等人告知有IC包裝盤欲出售，始將倉
      庫鑰匙及料號清單交予被告姚國龍之情不虛，則因被告周
      芳文於偵訊時陳稱：日月光公司有時會將回收之IC包裝盤
      自己拿來用，或賣給其他廠商，1 個賣1.5 元至2 元間，
      高雄材料廠會把測試廠要用的留下來，不用的再集中賣給
      其他廠商，回收的IC包裝盤由高雄廠的「採購部門」決定
      再賣給其他廠商等語明確（見偵查卷第29頁），顯見被告
      周芳文知悉日月光公司有關中古IC包裝盤出售，係由「採
      購部門」所負責，並非一般生產線或其他部門員工所得置
      喙，而被告周芳文既知悉被告姚國龍、劉旼修乃為一般生
      產部門之員工，則於聽聞被告姚國龍、劉旼修有貨品可出
      售之語時，應加以質疑並詢問其貨源之出處，方合常情，
      而非毫無警覺悉信為真，並以高於回收行情每片3.5 元購
      買之理，故被告周芳文所執因被告姚國龍等人稱有物品有
      出售，才交付鑰匙及材料清單之抗辯，亦屬狡飾之詞，不
      足採信。
    3.證人即日月光公司高雄材料廠製造部副理張宜東於警詢時
      證述：上開失竊之IC包裝盤主要為提供IC封裝廠包裝用，
      用於日月光集團各廠使用及委外客戶使用；公司平時IC包
      裝盤領貨、送貨之程序為：由生管部門電腦開立銷貨單，
      再由倉管員列印銷貨單後持銷貨單依銷貨貨品之料號、數
      量前往庫房備料，並於電腦系統列印出貨標籤貼於出貨物
      品外箱，再以BARCODE 條碼機讀取銷貨憑單、廠內標籤、
      出貨標籤等3 項資料，讀取後資料均完全相符後再列印檢
      核PASS單，再交給品管檢驗員核對1 次，經核對正確後再
      於檢核PASS單簽名存檔，再由倉管員以保鮮膜捆包貨物，
      並置放於待出貨品等待運送。平時貨品欲運送至加工區廠
      商均由庫房倉管員負責運送，廠內外由運管部出口組安排
      區外貨運行司機前來取貨運送。被告周芳文原任職公司第
      1 任廠長，於職務業務上對IC包裝盤新品或回收品之認定
      具有專業知識，其所經營柏龍公司與（日月光）公司沒有
      生意往來，公司也未受託處理IC包裝盤回收業務等語屬實
      （見警卷第89頁、第104 頁）。因被告周芳文曾擔任日月
      光公司廠長職務，基於工作及專業領域之認知，應有能力
      足以辨別何謂IC包裝盤新、舊品，另證人即被告劉旼修於
      原審100 年3 月15日審理時亦結證稱：上開載運至柏隴公
      司倉庫之IC包裝盤，均以紙箱包裝，為完整的新貨乙節無
      訛（見原審易字卷第34頁背面），復觀該批貨品遭查獲時
      ，紙箱雖均已遭拆卸，然全數卻以塑膠膜包裹，非以箱為
      單位包膜存放，顯經拆封後刻意加工包裝，有查獲現場照
      片5 張在卷（見警卷第155 頁、第156 頁）可佐，故從其
      IC包裝盤之紙箱有黏貼日月光公司相關之標籤，甚或拆封
      紙箱後從其外觀觀察，應足可供判斷為新品，而不容與回
      收品一同混淆，是被告周芳文推諉從外觀上無法分辨係為
      新品或舊品，顯屬卸責之語，無足採信。
    4.雖被告周芳文尚辯稱：拆封該批貨品紙箱時，並未在場等
      語，惟證人劉旼修於原審100 年3 月15日審理時結證稱：
      該批貨品搬至倉庫時，姚國龍就用伊的手機打給周芳文等
      語（見原審易字卷第32頁），另證人姚國龍亦於原審100
      年3 月15日審理時結證稱：當晚搬完貨後就馬上打電話給
      周芳文，該通電話僅跟周芳文講「貨到了」等情（見原審
      易字卷第23頁）無訛，因被告姚國龍等人搬運IC包裝盤至
      倉庫存放完畢時，係99年7 月19日凌晨2 時至3 時許，則
      被告周芳文於假日凌晨時分，突遭被告姚國龍撥打電話告
      知貨已送到，此與一般貨物應於白天運送有所不同之情況
      下，被告周芳文理應詳為追問實情；況本案發生後，被告
      劉旼修之行動電話0000000000曾於99年7 月19日22時50分
      許撥打被告周芳文行動電話0000000000，通話時間長達90
      1 秒（即15分1 秒），另被告姚國龍之行動電話00000000
      00號亦曾於99年7 月20日20時50分許、同年月21日凌晨0
      時31分許、21日15時06分許、21日23時26分許、23日19時
      41分許、24日16時59分許、26日18時19分許，多次撥打上
      開被告周芳文使用之行動電話，有通聯調閱查詢單附卷（
      見警卷第200 頁、第209 頁至第211 頁）供查，則被告周
      芳文身為柏隴公司之負責人，既已知悉貨物已運抵倉庫，
      且有上開數次密集之電話聯絡，如對該貨物之來源有所生
      疑，更應積極於電話中確認或至倉庫查詢貨物之情形，而
      非如其上開所稱，未曾至倉庫不知為新品或贓物一語可得
      辯駁，足徵被告周芳文對於該批IC包裝盤係被告姚國龍、
      劉旼修利用星期假日、夜間時分，自日月光公司高雄材料
      廠偷竊並搬運至倉庫之事實，應知之甚詳。
    5.又證人張宜東證述稱：（新）IC包裝盤公司賣給日月光集
      團各廠之價格為成品價每片13元，一般同業賣出價格均為
      每片18元以上等語（見警卷第104 頁），被告周芳文本人
      亦於偵訊時供陳：日月光公司用過的包裝盤會統一集中放
      在一個地方回收，有時會自己拿來用，或把回收的包裝盤
      賣給其他廠商，1 個賣1.5 元至2 元間等情（見偵查卷第
      30頁）無訛。故不論購買新的或中古回收之IC包裝盤，被
      告周芳文告知被告姚國龍以每片3.5 元價格收購，均顯與
      一般市場行情有違，是被告周芳文苟係向被告姚國龍表示
      收購中古IC包裝盤或請其幫忙介紹廠商，卻願以高於行情
      價購買，客觀上已與經營公司賺取利潤之原則相悖，自難
      認為合理，反之，期以被告姚國龍、劉旼修竊取新的IC包
      裝盤，再以每片3.5 元之價格向其購買，更足突顯其獲利
      之期待，而較能符合客觀之事實。
    6.至被告周芳文之原審辯護人尚辯以：被告周芳文交付給被
      告姚國龍之料號清單，並非只有扣案之日月光公司遭竊之
      2 個料號，顯見並無要他們竊取之意等語。惟查，被告姚
      國龍於原審準備程序時陳稱：周芳文打電話跟我說有沒有
      東西可以「給」他，是IC包裝盤，我自己主觀認知上就覺
      得是要偷東西，因為我們工作就是在日月光公司的包裝廠
      ，所以我認為是要去拿這些東西，他拿料號給我們就是起
      訴書所載2 種料號，寫在紙上，紙丟掉了，我以前沒有幫
      周芳文買過包裝盤，我的工作內容是製造「新」的包裝盤
      ，沒有在用回收盤這塊，是另外1 個廠才有在整理回收盤
      ，我有認識賣回收盤的人，沒有跟他們做過交易跟買賣等
      語（見原審審易字卷第41頁、第42頁）。另證人劉旼修亦
      供陳：99年7 月初，我們休息時間要出去買東西，周芳文
      打電話給姚國龍，約在超商見面，周芳文就拿清單給我們
      ，我知道有很多種料號，只記得2 種料號，周芳文就帶我
      們去工廠，是開姚國龍的車子去，…他（指被告周芳文）
      知道這種料號只有我們這邊有，所以要我們「供應」給他
      …之前沒有跟周芳文從事包裝盤的交易，也沒有幫他調過
      貨等語（見原審審易字卷第42頁），證人劉旼修迭於原審
      100 年3 月15日審理時結證稱：從超商至倉庫時間大約1
      、20分鐘，路程中我們（即被告姚國龍、劉旼修、周芳文
      ）有交談，當時我坐在後座，隱隱約約聽到周芳文（說）
      需要這些料號，希望我們能夠「拿給他」等情（見原審卷
      第32頁）無訛。因被告姚國龍、劉旼修僅為日月光公司之
      員工，無法提供回收之IC包裝盤，至多僅能介紹廠商予被
      告周芳文認識，被告周芳文曾任廠長乙職，應知悉上情乙
      節，業如前揭，是被告周芳文刻意提供日月光公司生產之
      IC包裝盤料號，更提供倉庫鑰匙，以方便被告姚國龍隨時
      可載運貨物存放，且與被告姚國龍等人談話，係以「拿給
      他」為語意，而非以幫忙介紹或詢問有何廠商可提供貨物
      ，其主觀上顯然欲教唆被告姚國龍、劉旼修利用工作可接
      觸到新的IC包裝盤之機會，以每片3.5 元向其購買之利誘
      方式，而使被告姚國龍、劉旼修產生竊盜犯意之事實，即
      足甚明。是辯護人上開所執之詞，亦不得作為被告周芳文
      有利之認定。
    7.綜上所述，足見被告周芳文所辯，顯係卸責之詞，不足採
      信。本件該部分事證明確，被告周芳文確實有教唆被告姚
      國龍、劉旼修竊取上開IC包裝盤之事實，被告周芳文教唆
      竊盜犯行，堪予認定。
三、新舊法比較：
    本件被告行為後，刑法第321 條第1 項業於100 年1 月26日
    修正公布施行，並於同年月28日生效。按行為後法律有變更
    者，適用行為時之法律，但行為後之法律有利於行為人者，
    適用最有利於行為人之法律，刑法第2 條第1 項定有明文。
    查修正前刑法第321 條第1 項規定：「犯竊盜罪而有左列情
    形之一者，處6 月以上、5 年以下有期徒刑：一於夜間侵入
    住宅或有人居住之建築物、船艦或隱匿其內而犯之者。二毀
    越門扇、牆垣或其他安全設備而犯之者。三攜帶兇器而犯之
    者。四結夥三人以上而犯之者。五乘火災、水災或其他災害
    之際而犯之者。六在車站或埠頭而犯之者」；修正後刑法第
    321 條第1 項則規定：「犯竊盜罪而有下列情形之一者，處
    6 月以上、5 年以下有期徒刑，得併科新臺幣10萬元以下罰
    金：一侵入住宅或有人居住之建築物、船艦或隱匿其內而犯
    之者。二毀越門扇、牆垣或其他安全設備而犯之者。三攜帶
    兇器而犯之者。四結夥三人以上而犯之者。五乘火災、水災
    或其他災害之際而犯之者。六在車站、埠頭、航空站或其他
    供水、陸、空公眾運輸之舟、車、航空機內而犯之者」經比
    較新舊法結果，除新法法定刑增加「得併科10萬元以下罰金
    」之罰金刑外，並刪除原第1 款「於夜間」之要件，且就第
    6 款增加「航空站、其他供水、陸、空公眾運輸之舟、車、
    航空機內」之要件，核均屬加重刑罰或擴大加重竊盜罪之適
    用範圍，是修正後刑法第321 條第1 項之規定並未較有利於
    行為人，自應適用修正前刑法第321 條第1 項之規定。
四、至起訴書雖認被告周芳文與其餘被告均係犯刑法第321 條第
    1 項第4 款之加重竊盜罪，惟被告周芳文係知悉被告姚國龍
    、劉旼修因工作關係得以接觸到IC包裝盤，遂碰面告知願以
    IC包裝盤每片3.5 元之價格向渠等購買，並交付倉庫鑰匙以
    利於搬運存放之事實，業經本院審認如前，而原審共同被告
    姚國龍、劉旼修亦均稱因經濟壓力而犯本案，被告姚國龍尚
    證述搬運後，2 、3 天就打電話給被告周芳文催討款項等語
    （見原審易字卷第23頁背面、第43頁），故被告周芳文顯然
    以利誘之方式而使被告姚國龍、劉旼修萌生竊盜之犯意，且
    被告周芳文對於被告姚國龍、劉旼修所竊得之IC包裝盤又予
    以收購，顯然被告周芳文並非以自己犯罪之意思而參與犯罪
    構成要件或以外之行為，其應屬教唆被告姚國龍、劉旼修竊
    盜而非與渠等為共同正犯關係，是起訴書上開之認定，容有
    所誤，應依刑事訴訟法第300 條變更法條審理之，併予敘明
    。又按教唆犯以須實施者之犯罪在其教唆範圍以內者，始負
    責任，如實施者之犯罪越出教唆範圍之外，則教唆者對於越
    出部分之犯罪行為，不負教唆責任（最高法院30年上字第59
    7 號判例意旨參照）。查被告姚國龍、劉旼修與江宗憲3 人
    雖結夥竊取上開之IC包裝盤，該當刑法第321 條第1 項第4
    款之結夥竊盜罪，惟被告周芳文係教唆被告姚國龍、劉旼修
    利用工作機會竊取，而被告姚國龍、劉旼修則因無法1 次搬
    運完畢，始電話聯絡被告江宗憲駕車前至廠區搬運，故被告
    周芳文顯然無法預見被告江宗憲會參與本案之竊盜犯行，是
    被告江宗憲、姚國龍、劉旼修等3 人結夥竊盜之犯行，已逾
    越被告周芳文教唆竊盜之範圍，自應僅該當教唆竊盜罪，而
    非成立教唆結夥竊盜罪至明。
五、核被告江宗憲所為，係犯100 年1 月26日修正前刑法第321
    條第1 項第4 款之結夥3 人以上加重竊盜罪，另被告周芳文
    所為，係犯刑法第29條第1 項之教唆犯，依同條第2 項之規
    定，依其所教唆之同法第320 條第1 項之竊盜罪處罰。被告
    江宗憲與姚國龍、劉旼修就上開竊盜犯行，彼此間互有犯意
    聯絡及行為分擔，應論以共同正犯。又被告江宗憲於上揭所
    示之時間，先後2 次（僅參與第2 、3 次）竊取上開IC包裝
    盤之犯行，係基於同一決意而為之數個舉動，且時間密接、
    所侵害法益相同，依一般社會健全之觀念，難以強行分開，
    應予包括之評價，論以接續犯之實質上一罪。另起訴書雖未
    論及被告江宗憲第3 次（即99年7 月19日凌晨2 時16分許）
    竊取、搬運IC包裝盤之事實，惟此部分與先前第2 次竊取、
    搬運之犯行，有實質上一罪之關係，應為起訴效力所及，本
    院自得併以審理之，附此敘明。
六、原判決就被告江宗憲、周芳文部分，以被告江宗憲、周芳文
    罪證明確，因予論罪科刑，固非無見；惟查：(一)原判決就刑
    法第321 條第1 項為新舊法比較結果，認為應適用修正前刑
    法第321 條第1 項之規定對行為人較為有利，但於論罪法條
    時，卻又記載「核被告江宗憲所為，係犯刑法第321 條第1
    項第4 款之結夥3 人以上加重竊盜罪」，而非「核被告江宗
    憲所為，係犯100 年1 月26日修正前刑法第321 條第1 項第
    4 款之結夥3 人以上加重竊盜罪」，尚有違誤。(二)被告周芳
    文所為，係犯刑法第320 條第1 項竊盜罪之教唆犯，而刑法
    第320 條第1 項之法定刑有罰金刑，原判決於據上論結欄卻
    漏未引用刑法施行法第1 條之1 ，亦有未當。被告江宗憲、
    周芳文上訴意旨，均仍執前詞，否認犯罪，指摘原判決該部
    分不當，雖均無理由，然原判決關於被告江宗憲、周芳文部
    分，既有上開可議之處，自屬無可維持，應由本院將原判決
    關於被告江宗憲、周芳文部分均予以撤銷改判。爰審酌被告
    江宗憲為日月光公司高雄材料廠之員工，本應戮力工作賺取
    正當之薪資，竟利用工作可接觸IC包裝盤之機會，圖以竊取
    售予被告周芳文之方式謀利，總計竊盜IC包裝盤14,600片得
    手，價值共計189,800 元（見警卷第88頁），且竊取之IC包
    裝盤經扣案後，均為日月光公司所領回，復有贓物認領保管
    單1 紙可佐（見警卷第126 頁），另被告周芳文原擔任日月
    光公司高雄材料廠之廠長，知悉廠區之作業情形及員工工作
    內容，竟以IC包裝盤每片3. 5元價格利誘被告姚國龍、劉旼
    修，使其萌生竊盜之犯意而利用工作機會竊取，欲籍此取得
    IC包裝盤而轉手販售獲利，不僅未珍惜原與雇主間之情誼關
    係，更利用被告姚國龍、劉旼修經濟匱乏之因，而教唆被告
    姚國龍、劉旼修為前開之竊盜犯行，嚴重侵害日月光公司之
    財產法益，顯較被告姚國龍、劉旼修犯行更應予以非議，並
    參以被告2 人均無前案犯行，有臺灣高等法院被告前案紀錄
    表在卷可稽，素行頗佳，並衡酌犯罪動機、手段、目的及參
    與之情節等一切情狀，分別量處被告江宗憲、周芳文各有期
    徒刑6 月，並均諭知如易科罰金之折算標準。
據上論斷，應依刑事訴訟法第369 條第1 項前段、第364 條、第
299 條第1 項前段、第300 條，刑法第2 條第1 項前段、100 年
1 月26日修正前刑法第321 條第1 項第4 款、刑法第28條、第29
條、第320 條第1 項、第41條第1 項前段，刑法施行法第1 條之
1 ，判決如主文。
本案經檢察官劉宗慶到庭執行職務。
中    華    民    國   100    年    8     月    1     日
                刑事第二庭  審判長法  官  林正雄
                                  法  官  邱明弘
                                  法  官  黃壽燕
以上正本證明與原本無異。
不得上訴。
中    華    民    國   100    年    8     月    1     日
                                  書記官  戴志穎
附錄本判決論罪科刑法條：
100 年1 月26日修正前中華民國刑法第321 條
（加重竊盜罪）
犯竊盜罪而有左列情形之一者，處6 月以上、5 年以下有期徒刑
：
一、於夜間侵入住宅或有人居住之建築物、船艦或隱匿其內而犯
    之者。
二、毀越門扇、牆垣或其他安全設備而犯之者。
三、攜帶兇器而犯之者。
四、結夥三人以上而犯之者。
五、乘火災、水災或其他災害之際而犯之者。
六、在車站或埠頭而犯之者。
前項之未遂犯罰之。
中華民國刑法第29條
（教唆犯及其處罰）
教唆他人使之實行犯罪行為者，為教唆犯。
教唆犯之處罰，依其所教唆之罪處罰之。
中華民國刑法第320 條
（普通竊盜罪、竊佔罪）
意圖為自己或第三人不法之所有，而竊取他人之動產者，為竊盜
罪，處5 年以下有期徒刑、拘役或5 百元以下罰金。
意圖為自己或第三人不法之利益，而竊佔他人之不動產者，依前
項之規定處斷。
前二項之未遂犯罰之。